臺灣高等法院臺中分院刑事裁定　
111年度聲字第641號

聲  請  人  臺灣高等檢察署臺中檢察分署檢察官     
受  刑  人  黃文秀



上列聲請人因受刑人數罪併罰有二裁判以上，聲請定其應執行之
刑（聲請案號：111年度執聲字第239號），本院裁定如下：
    主  文
黃文秀因犯如附表所示各罪所處之刑，有期徒刑部分應執行有期
徒刑貳拾伍年。
    理  由
一、聲請意旨略以：受刑人黃文秀（下稱受刑人）因違反毒品危
    害防制條例等數罪，先後經判決確定如附表，應依刑法第53
    條、第51條第5款規定，定其應執行之刑，爰依刑事訴訟法
    第477條第1項規定聲請定其應執行刑等語。
二、按裁判確定前犯數罪者，併合處罰之；數罪併罰有二裁判以
    上者，應依刑法第51條之規定定其應執行之刑；宣告多數有
    期徒刑者，於各刑中之最長期以上，各刑合併之刑期以下，
    定其刑期，但不得逾30年，刑法第50條、第53條、第51條第
    5款分別定有明文。
三、經查，受刑人因違反毒品危害防制條例等數罪，經臺灣苗栗
    地方法院及本院分別判處如附表所示之刑（均為不得易科罰
    金、不得易服社會勞動之罪），均經確定在案，有各該刑事
    判決書及臺灣高等法院被告前案紀錄表在卷可稽。茲檢察官
    聲請定其應執行之刑，本院審核認聲請為正當，應予准許。
    又經本院函詢受刑人關於本件定應執行刑案件之意見，受刑
    人於民國111年3日17日親自收受本院函文後，於同日具狀表
    示無意見，有本院111年3月14日111中分高刑儉111聲641字
    第02418號刑事庭函（稿）、送達證書、本院陳述意見調查
    表各1份在卷可稽（見本院卷第189、191、193至194頁）。
    本院衡酌受刑人所犯如附表所示各罪之犯罪類型、行為態樣
    、手段、動機、侵害法益種類及責任非難程度等一切情狀，
    復就其所犯之罪整體評價其應受非難及矯治之程度，兼衡責
    罰相當與刑罰經濟之原則，在不逾越內部界限（即如附表編
    號1至16所示之罪前經本院110年度聲字第1388號裁定定應執
    行刑為有期徒刑13年；編號17之宣告刑為有期徒刑15年6月
    ，合計28年6月）及外部界限（附表所示各罪宣告刑中最長
    期之刑為15年6月；附表所示各罪之宣告刑總和為136年5月
    ）之範圍內，合併定其應執行刑如主文所示。　　
四、據上論斷，爰依刑事訴訟法第477條第1項、刑法第53條、第
    51條第5款，裁定如主文。 
中　　華　　民　　國　　111 　年　　3 　　月　　23　　日
            刑事第十一庭　  審判長法　官　張意聰
                                  法　官　周瑞芬
                                  法　官　陳慧珊
以上正本證明與原本無異。
如不服本裁定，得於收受送達後五日內向本院提出抗告書狀（須
附繕本）。因疫情而遲誤不變期間，得向法院聲請回復原狀。

                                  書記官  李淑芬
　　　　　　　　　　　　　　　　　
中　　華　　民　　國　　111 　年　　3 　　月　　23　　日

附表：受刑人黃文秀定應執行刑案件一覽表　　　　
編          號  1 2 3 罪　　　　　名  施用第二級毒品   施用第二級毒品 施用第二級毒品 宣　　告　　刑  有期徒刑9月  有期徒刑9月 有期徒刑8月 犯　罪　日　期  106.11.19   107.01.26 107.03.29 偵查(自訴)機關 年　度　案　號  苗栗地檢107年度毒偵字第535號等 苗栗地檢107年度毒偵字第535號等 苗栗地檢107年度毒偵字第535號等  最　後 事實審 法　　院  苗栗地院 苗栗地院 苗栗地院  案　　號 107年度訴字第 385號 107年度訴字第 385號 107年度訴字第 385號  判決日期  107.10.09 107.10.09 107.10.09 確　定 判　決 法　　院  苗栗地院 苗栗地院 苗栗地院  案　　號 107年度訴字第 385號 107年度訴字第   385號 107年度訴字第   385號  判    決 確定日期 108.05.14  108.05.14  108.05.14  是 否 為 得 科 罰 金 之 案 件  不得易科 不得社勞 不得易科 不得社勞 不得易科 不得社勞 備           註   苗栗地檢110年度執更字第797號 （附表編號1至16曾定應執行有期徒刑13年）   
　           
編          號  4 5 6 罪　　　　　名  施用第二級毒品 持有第二級毒品 純質淨重20公克以上 施用第二級毒品 宣　　告　　刑  有期徒刑8月  有期徒刑1年2月 有期徒刑10月 犯　罪　日　期  107.05.06   107.05.07  108.03.03 偵查(自訴)機關 年　度　案　號  苗栗地檢107年度毒偵字第535號等   苗栗地檢107年度毒偵字第535號等   苗栗地檢108年度毒偵字第558號 最　後 事實審 法　　院  苗栗地院 苗栗地院 苗栗地院  案　　號 107年度訴字第   385號 107年度訴字第   385號 108年度易字第   407號  判決日期  107.10.09 107.10.09 108.06.27 確　定 判　決 法　　院  苗栗地院 苗栗地院 苗栗地院  案　　號 107年度訴字第   385號 107年度訴字第   385號 108年度易字第   407號  判    決 確定日期 108.05.14  108.05.14  108.06.27  是 否 為 得 科 罰 金 之 案 件  不得易科 不得社勞 不得易科 不得社勞 不得易科 不得社勞 備           註   苗栗地檢110年度執更字第797號 （附表編號1至16曾定應執行有期徒刑13年）   
編          號  7 8 9 罪　　　　　名  非法寄藏可發射子彈具殺傷力之 槍枝罪 施用第二級毒品 非法持有可發射子彈具殺傷力之 槍枝罪 宣　　告　　刑  有期徒刑1年8月 併科罰金新臺幣 3萬元 有期徒刑10月  有期徒刑3年4月 併科罰金新臺幣 5萬元 犯　罪　日　期  105年4月13日前數日至107年12月16日 107.12.16 106年12月間某日 至108年1月30日 偵查(自訴)機關 年　度　案　號  苗栗地檢108年度偵字第35號等   苗栗地檢108年度偵字第35號等   苗栗地檢108 年度偵字第972號   最　後 事實審 法　　院  苗栗地院 苗栗地院 臺中高分院  案　　號 108年度訴字第   165號 108年度訴字第   165號 108年度上訴字第 2288號  判決日期  108.07.18 108.07.18 108.12.25 確　定 判　決 法　　院 苗栗地院 苗栗地院 臺中高分院  案　　號 108年度訴字第   165號 108年度訴字第   165號 108年度上訴字第 2288號  判    決 確定日期 108.09.09 （撤回上訴） 108.09.09 （撤回上訴） 109.01.30  是 否 為 得 科 罰 金 之 案 件  不得易科 不得社勞 不得易科 不得社勞 不得易科 不得社勞 備           註   苗栗地檢110年度執更字第797號 （附表編號1至16曾定應執行有期徒刑13年）   
         
編          號  10 11       12 罪　　　　　名  持有第二級毒品純質淨重20公克以上 販賣第二級毒品 販賣第二級毒品 宣　　告　　刑  有期徒刑1年6月 有期徒刑3年10月 （12次） 有期徒刑3年9月  (8次） 犯　罪　日　期  108.01.27至  108.01.28 107.12.20   107.12.21   108.02.19    108.01.08    108.01.20     108.02.19     107.10.18  107.10.26   107.12.08     108.01.05    107.11.19   107.12.10  107.12.27   107.12.11   107.12.29   108.01.17     107.11.08     107.12.01     108.02.01    108.02.03    偵查(自訴)機關 年　度　案　號  苗栗地檢108年度毒偵字第209號 苗栗地檢108年度偵字第1442號等   苗栗地檢108年度偵字第1442號等  最　後 事實審 法　　院  臺中高分院 臺中高分院 臺中高分院  案　　號 108年度上訴字第 1824號 108年度上訴字第 2510、2517、2518號 108年度上訴字第 2510、2517、2518號  判決日期  108.08.20 109.04.09 109.04.09 確　定 判　決 法　　院  最高法院 最高法院 最高法院  案　　號 109年度台上字第 3023號 110年度台上字第 431、433、434號 110年度台上字第 431、433、434號  判    決 確定日期 109.07.08  110.02.03  110.02.03  是 否 為 得 科 罰 金 之 案 件  不得易科 不得社勞 不得易科 不得社勞 不得易科 不得社勞 備           註   苗栗地檢110年度執更字第797號 （附表編號1至16曾定應執行有期徒刑13年）   
編          號  13 14 15 罪　　　　　名  販賣第二級毒品 轉讓禁藥   販賣第二級毒品 宣　　告　　刑  有期徒刑3年11月 （2次） 有期徒刑7月 有期徒刑4年 犯　罪　日　期  107.12.24  108.01.05  108.01.07 108.01.08 偵查(自訴)機關 年　度　案　號  苗栗地檢108年度偵字第1442號等   苗栗地檢108年度偵字第1442號等   苗栗地檢108年度偵字第1442號等   最　後 事實審 法　　院 臺中高分院  臺中高分院 臺中高分院  案　　號 108年度上訴字第 2510、2517、 2518號 108年度上訴字第 2510、2517、 2518號 108年度上訴字第 2510、2517、 2518號  判決日期 109.04.09  109.04.09 109.04.09 確　定 判　決 法　　院 最高法院  最高法院 最高法院  案　　號 110年度台上字第 431、433、434號 110年度台上字第 431、433、434號 110年度台上字第 431、433、434號  判    決 確定日期 110.02.03  110.02.03  110.02.03  是 否 為 得 科 罰 金 之 案 件  不得易科 不得社勞 不得易科 不得社勞 不得易科 不得社勞 備           註   苗栗地檢110年度執更字第797號 （附表編號1至16曾定應執行有期徒刑13年）   

編          號  16          17 罪　　　　　名  販賣第二級毒品   販賣第一級毒品 宣　　告　　刑  有期徒刑3年8月 （5次） 有期徒刑15年6月 犯　罪　日　期  107.11.15 107.12.24  108.02.03 108.02.14     108.02.19  107.10.05 偵查(自訴)機關 年　度　案　號  苗栗地檢108 年度偵字第 1442號等    苗栗地檢108 年度偵字第 1442號等  最　後 事實審 法　　院  臺中高分院 臺中高分院  案　　號 108年度上訴字第2510、 2517、2518號 110年度上更一字第 57號  判決日期  109.04.09 110.08.11 確　定 判　決 法　　院  最高法院 最高法院  案　　號 110年度台上字第431、433、434號 111年度台上字第141號  判    決 確定日期 110.02.03  111.02.10 是 否 為 得 科 罰 金 之 案 件  不得易科 不得社勞 不得易科 不得社勞 備           註   苗栗地檢110年度執更字第797號（附表編號1至16曾定應執行有期徒刑13年） 苗栗地檢111年度執字第 545號